臺灣高等法院民事裁定
109年度抗字第1717號
抗  告  人  台灣電力股份有限公司台北南區營業處

法定代理人  蔡志孟  
代  理  人  張南卿  
上列抗告人因除權判決事件，對於中華民國109年11月30日臺灣
桃園地方法院109年度除字第263號所為裁定，提起抗告，本院裁
定如下：
    主  文
原裁定廢棄。
    理  由
一、聲請及抗告意旨略以：伊因遺失如附表所示之票據（下稱系
    爭票據），前經聲請原法院以109年度司催字第191號裁定（
    下稱系爭公示催告裁定），准許公示催告在案。因申報權利
    期間已滿，無人申報權利，為此聲請判決宣告系爭票據無效
    ；伊遺失之系爭票據為支票，系爭公示催告裁定與法院網站
    公告之內容均載明系爭票據為「支票」，伊之代理人於原法
    院言詞辯論時，係因不熟悉票據之種類而誤稱系爭票據為本
    票，原裁定以伊聲請除權判決之票據種類為本票，與公示催
    告之票據種類為支票不符為由，駁回伊之聲請，顯有違誤，
    爰提起抗告等語。
二、按票據喪失時，票據權利人得為公示催告之聲請，票據法第
    19條第1項定有明文。又公示催告之公告，應黏貼於法院之
    公告處，並公告於法院網站；法院認為必要時，得命登載於
    公報或新聞紙。公示催告，聲請人得於申報權利之期間已滿
    後3個月內，聲請為除權判決。法院就除權判決之聲請為裁
    判前，得依職權為必要之調查，亦為民事訴訟法第542條第1
    項、第545條前段、第546條所明定。
三、經查，抗告人前以遺失系爭票據為由，向原法院為公示催告
    之聲請，經原法院於民國109年6月23日以系爭公示催告裁定
    准許在案，並命抗告人於收受裁定之翌日起20日內，依規定
    向原法院聲請將系爭公示催告裁定公告於法院網站，持有系
    爭票據之人，應自系爭公示催告裁定開始公告於法院網站之
    日起4個月內，向原法院申報權利；嗣原法院於109年7月10
    日將系爭公示催告裁定公告於司法院網站，迄至109年11月2
    5日仍無人申報權利等情，有系爭公示催告裁定、司法院網
    站公告，以及原法院民事科查詢簡答表、辦理民事案件電話
    查詢紀錄表在卷足稽（見原法院卷第6至9、21、23頁）；抗
    告人主張其遺失之系爭票據為支票，則據其提出票據掛失止
    付通知書以及發票人聯邦商業銀行股份有限公司龜山分公司
    110年1月7日證明書為證（見本院卷第39、41頁），堪信為
    真；又系爭公示催告裁定之附表及刊登於司法院網站之公告
    內容均載明系爭票據為支票（見原法院卷第6至9頁），抗告
    人109年11月12日提出之除權判決聲請狀附表亦記載系爭票
    據為支票（見原法院卷第3頁），從而，抗告人主張其已踐
    行公示催告程序，並據以聲請除權判決，即無不合。原裁定
    僅以抗告人之代理人於原法院109年11月23日言詞辯論時陳
    稱系爭票據為本票，遽認抗告人於公示催告、除權判決程序
    主張之票據種類不同，表彰之權利並非同一，而裁定駁回抗
    告人除權判決之聲請，尚有未洽。抗告意旨指摘原裁定不當
    ，求為廢棄，為有理由，爰廢棄原裁定，發回原法院另為適
    當之處理。
四、據上論結，本件抗告為有理由，爰裁定如主文。
中　　華　　民　　國　　110 　年　　1 　　月　　 13 　日
                  民事第六庭    
                      審判長法  官  陶亞琴
                            法  官  陳賢德
                            法  官  陳蒨儀
正本係照原本作成。
不得再抗告。
中　　華　　民　　國　　110 　年　　1 　　月　　13　　日
  　　　　　　　　　　　　　書記官  葉國乾
　　　　　　　　　　　　　
附表：       編號 發　　票　　人 付　　款　　人 發　票　日 票面金額  (新台幣) 票據號碼 受款人 1 聯邦商業銀行股份有限公司龜山分公司 聯邦商業銀行龜山分行 109年5月11日 1萬8,000元 UE0000000 抗告人